最高法院刑事裁定　　　　　　　一○○年度台抗字第四五九號
再 抗告 人　陳志忠
上列再抗告人因違反槍砲彈藥刀械管制條例等罪經撤銷假釋後對
檢察官指揮執行聲明異議案件，不服台灣高等法院中華民國一○
○年三月二十八日駁回抗告之裁定（一○○年度抗字第二一五號
），提起再抗告，本院裁定如下：
    主  文
再抗告駁回。
    理  由
本件原裁定以：再抗告人陳志忠前於民國八十年十月三日因公
共危險案件，經前台灣台北地方法院士林分院（現為台灣士林地
方法院）判處有期徒刑一年確定（八十一年度少訴第二○號），
另於八十年十一月二十日因殺人未遂案件，經同上法院判處有期
徒刑二年八月確定（八十一年度少訴字第二號），嗣經同上法院
裁定應執行有期徒刑三年六月確定（八十一年度聲字第四○三號
），經入監執行後，於八十三年三月十一日縮短刑期假釋出監並
付保護管束（假釋期滿日期為指揮書執畢日期八十五年三月九日
）。其於上開假釋期滿前之八十四年二月十五日因違反槍砲彈
藥刀械管制條例案件，經同上法院於八十四年五月三十日判處有
期徒刑六月（八十四年度易字第一○四七號），嗣經原審法院於
八十四年十一月二十九日駁回上訴而告確定（八十四年度上易字
第四九六七號）。並與前開案件撤銷假釋後之殘刑一年十一月
又二十七日接續執行（上開案件指揮書於八十五年四月二十二
日起算至八十五年十月二十一日執畢，案件指揮書於八十五年
十月二十二日起算至八十七年十月十八日執畢）。另於八十五
年一月十八日因犯逃亡罪，經陸軍總司令部於八十五年七月三日
判處有期徒刑八月（八十五年度判字第一六號）；又於八十五年
二月二十七日因懲治盜匪條例案件、於八十五年三月十一日因違
反槍砲彈藥刀械管制條例案件，經台灣台北地方法院於八十五年
十月二十二日判處有期徒刑七年五月及一年（八十五年度訴字第
八二二、一三五八號），並經該院裁定應執行有期徒刑八年八月
確定（八十六年度聲字第一一○七號），（指揮書自八十七年十
月十九日起算至九十六年五月八日，折抵羈押日數四十一日）。
上開案件合併執行，於九十年九月七日縮短刑期假釋出監並付保
護管束（指揮書原執畢日期為九十六年五月八日，累進縮刑一六
六日，於九十五年十一月二十三日縮刑期滿）。另於上開假釋
期間之九十一年九月十二日再違反槍砲彈藥刀械管制條例等案件
，經台灣士林地方法院檢察署檢察官於九十二年五月二日提起公
訴，嗣經原審法院於九十八年四月二十七日判處有期徒刑二年，
減為有期徒刑一年（九十七年度上更(二)字第四一○號），並經本
院於九十八年八月二十七日駁回上訴確定（九十八年度台上字第
四九○六號）。嗣經（改制前）台灣台北監獄於九十八年十一月
十二日以北監教字第○九八一○一○九○一號撤銷假釋報告表函
送法務部，法務部乃於九十八年十一月二十日以法矯決字第○九
八○九○三七五五號函撤銷上開假釋，並經台灣台北監獄於九十
八年十一月二十五日以北監教字第○九八一○一一四七一號函請
台灣台北地方法院檢察署執行前至案件所示懲治盜匪條例等
罪之殘餘刑期五年二月又十六日。又再抗告人既於九十八年十一
月二十日經撤銷假釋，依刑法第七十八條第二項之規定，其出獄
日數不算入刑期內，從而再抗告人所犯上開、、案件於撤
銷假釋後，自屬「執行未完畢」之情形，而經台灣台北地方法院
於九十九年六月十四日裁定將上開案件中之公共危險罪減為有
期徒刑六月，案件違反槍砲彈藥刀械管制條例減為有期徒刑三
月，案件中之違反槍砲彈藥刀械管制條例減為有期徒刑六月，
定應執行有期徒刑七年六月確定（九十九年度聲減字第一九號，
逃亡罪應由軍事審判機關裁定），嗣經台灣台北監獄以九十九年
八月二十六日北監教字第○九九一○○九三九九號函覆台灣台北
地方法院檢察署應執行殘餘刑期三年十一月又十六日，並經同上
檢察署於九十九年九月十七日以北檢治次九十九執更一四○八字
第六九五九四號函送台灣士林地方法院檢察署代為執行上開殘刑
，經台灣士林地方法院檢察署檢察官於九十九年九月二十日核發
九十九年執更助庚字第二三○號執行指揮書（甲）等情，業經原
審調閱上開執行卷宗查明屬實，並有被告前案紀錄表在卷可稽。
而刑法於九十四年二月二日修正公布，並自九十五年七月一日起
施行，修正前刑法第七十八條規定：「假釋中因故意更犯罪，受
有期徒刑以上刑之宣告者，撤銷其假釋（第一項）。前項犯罪，
其起訴及判決確定均在假釋期滿前者，於假釋期滿後六月以內，
仍撤銷其假釋；其判決確定在假釋期滿後者，於確定後六月以內
，撤銷之（第二項）」，修正後同條則規定：「假釋中因故意更
犯罪，受有期徒刑以上刑之宣告者，於判決確定後六月以內，撤
銷其假釋。但假釋期滿逾三年者，不在此限（第一項）。假釋撤
銷後，其出獄日數不算入刑期內（第二項）。」再抗告人之撤銷
假釋原因事實係發生於九十一年九月十二日，而該案判決確定在
新修正刑法施行後之九十八年八月二十七日，經依刑法第二條第
一項為新舊法律之比較適用，以修正後刑法第七十八條第一項但
書設有假釋期滿逾三年者不得撤銷假釋之規定，較有利於受刑人
，受刑人之假釋得否撤銷，自應適用修正後刑法第七十八條之規
定。茲再抗告人既於假釋中之九十一年九月十二日故意更犯前開
案件，法務部乃於前開案件經本院於九十八年八月二十七日
駁回上訴確定後六個月以內，而於九十五年十一月二十三日假釋
期滿未逾三年以前，即於九十八年十一月二十日核准撤銷受刑人
前開假釋，檢察官再依法執行撤銷假釋後之殘餘刑期，所為處分
並無違誤。再抗告人於前案假釋中，中華民國九十六年罪犯減刑
條例九十六年七月十六日施行前之九十一年九月十二日再犯前開
案件，即合於撤銷前案假釋之要件，不因事後減刑條例施行後
，其前、、（不含所犯逃亡罪）案件依減刑後之刑期計算
而有異。因認第一審駁回再抗告人異議之聲明，為無不合，予以
維持，駁回其在第二審之抗告等情。經核於法尚無違誤。再抗告
意旨，徒憑己見，漫稱依減刑後之刑期計算，原裁定認定再抗告
人至案件之假釋期滿日至少應提前一年，法務部於九十八年
十一月二十日撤銷再抗告人假釋，已逾刑法第七十八條第一項但
書所定期限，且原裁定就撤銷假釋之理由及減刑後定應執行刑之
說明前後矛盾云云，惟查再抗告人上開案件既於九十年九
月七日假釋，應至九十五年十一月二十三日假釋期滿，而於假釋
期間內之九十一年九月十二日故意再犯槍砲彈藥刀械管制條例之
罪，依刑法第七十八條第一項，即應撤銷假釋。至其後中華民國
九十六年罪犯減刑條例公布施行，依該條例第二十三條第一項規
定，減刑前已執行之刑期，算入減刑後之刑期，則係計算其前
案件減刑後之殘刑，由五年二月又十六日減至三年十一月又
十六日，非可謂所減得之刑得溯及既往，而將其案件之假
釋期滿日期往前推算，而執為假釋期滿已逾三年不得聲請撤銷假
釋之據，再抗告意意旨顯然誤會，自無理由，應予駁回。
據上論結，應依刑事訴訟法第四百十二條，裁定如主文。
中    華    民    國  一○○  年    六    月  二十三  日
                      最高法院刑事第八庭
                          審判長法官  花  滿  堂  
                                法官  黃  正  興  
                                法官  洪  昌  宏  
                                法官  徐  昌  錦  
                                法官  王  聰  明  
本件正本證明與原本無異
                                      書  記  官  
中    華    民    國  一○○  年    六    月  二十七  日
                                                      Ｅ